臺灣板橋地方法院刑事判決             100年度易字第2369號
公  訴  人  臺灣板橋地方法院檢察署檢察官
被      告  戴自禮
上列被告因傷害案件，經檢察官提起公訴（100 年度偵續一字第
51號），本院判決如下：
    主  文
戴自禮傷害人之身體，累犯，處拘役伍拾日，如易科罰金，以
新臺幣壹仟元折算壹日。
    事  實
一、戴自禮前於民國97年間，因詐欺案件，經本院以97年度簡字
    第1589號判處有期徒刑4 月確定；復於同年間，因侵占、偽
    造文書等案件，經本院以97年度訴字第3114號分別判處有期
    徒刑6 月、3 月，應執行有期徒刑7 月，嗣經上訴後，由臺
    灣高等法院以97年度上訴字第4927號判決上訴駁回確定，與
    前揭詐欺案件經本院以98年度聲字第839 號裁定應執行有期
    徒刑10月確定，於98年8 月11日縮刑期滿執行完畢。詎猶不
    知悔改，於99年6 月19日上午11時許，在臺北縣中和市（現
    改制為新北市中和區，下同）自立路15巷12號秀山公園涼亭
    內，因不滿林添福指控其佔位，並要求其讓位，雙方因而發
    生口角，戴自禮竟基於傷害人身體之犯意，先徒手毆打林添
    福（起訴書漏載徒手毆打部分），復持竹掃把1 支毆打林添
    福，致林添福受有表淺損傷、多處（頭、臉、背、四肢）、
    臉、頭皮之挫傷、胸壁挫傷、背挫傷、肘挫傷、膝及小腿挫
    傷、踝及足挫傷等傷害。
二、案經林添福訴由臺北縣（現改制為新北市，下同）政府警察
    局中和第一分局報告臺灣板橋地方法院檢察署檢察官偵查起
    訴。
    理  由
壹、證據能力方面：
    按被告以外之人於審判外之言詞或書面陳述，除法律有規定
    者外，不得作為證據；又被告以外之人於審判外之陳述，雖
    不符合同法第159 條之1 至第159 條之4 之規定，但經當事
    人於審判程序同意作為證據，法院審酌該言詞陳述或書面陳
    述作成時之情況，認為適當者，亦得為證據。當事人、代理
    人或辯護人於法院調查證據時，知有第159 條第1 項不得為
    證據之情形，而未於言詞辯論終結前聲明異議者，視為有前
    項之同意，刑事訴訟法第159 條第1 項及第159 條之5 分別
    定有明文。查本判決下列所引用被告戴自禮以外之人於審判
    外之陳述及相關書證等，檢察官、被告迄至本院言詞辯論終
    結前均未聲明異議，本院審酌上開證據資料製作時之情況，
    尚無違法不當及證明力明顯過低之瑕疵，認以之作為證據應
    屬適當，揆諸前開規定，自均有證據能力，先予敘明。
貳、實體方面：
一、訊據被告戴自禮固坦承有於上揭時、地因座位問題與告訴人
    林添福發生口角，惟矢口否認有傷害告訴人之犯行，辯稱：
    伊並未毆打告訴人，本件是告訴人要伊讓位，伊不讓位，告
    訴人當時喝酒後拿木棍要打伊，伊擋住後，告訴人自己跌倒
    ，不知為何告訴人跌倒後全身是傷，伊聽說告訴人在案發前
    一天即有受傷，若伊有打告訴人，公園監視器應該會照到，
    又警察是在伊與告訴人爭執完後才到場，沒有看到整個事件
    云云。惟查：
（一）被告確有於99年6 月19日上午11時許，在臺北縣中和市○
      ○路15巷12號秀山公園涼亭內，因座位問題與告訴人發生
      口角，先徒手毆打告訴人，復持竹掃把1 支毆打告訴人，
      致告訴人受有前揭傷害等情，業據證人即告訴人林添福於
      偵查及本院審理時具結證述明確（見偵字卷第20至21頁、
      偵續字卷第26至28頁、本院卷審判筆錄第3 至5 頁），核
      與證人即到場處理員警陳文宗於偵查中證述：伊與陳瑞源
      於99年6 月19日上午11時許，有到秀山公園涼亭處理民眾
      糾紛，當時伊執行巡邏勤務，接獲勤務中心通報在秀山公
      園內有糾紛，伊進去後發現被打的告訴人，當時告訴人衣
      著不整齊，手、臉有受傷，告訴人說他被公園賣香腸的打
      ，伊看一下周圍環境，賣香腸的不在現場，伊問告訴人當
      時的情形，伊只記得告訴人說因為什麼事情吵架，後來伊
      請告訴人先去醫院驗傷，再去派出所做筆錄等語，證人即
      到場處理員警陳瑞源於偵查中證稱：伊記得是伊接獲電話
      通報，伊跟陳文宗到自立路上的秀山公園現場，告訴人過
      來說他被公園賣香腸的人傷害，並說打他的人走了，伊告
      知傷害是告訴乃論，有請告訴人去驗傷，之後再來報案等
      語相符（分見偵續一字卷第17至19頁）。此外，復有財團
      法人佛教慈濟醫院臺北分院99年6 月19日開立之診斷證明
      書及急診檢傷護理評估紀錄表附卷可參（見偵續字卷第14
      、16頁），其上記載告訴人於99年6 月19日上午11時10分
      至該院急診就醫，主訴被毆打，要求驗傷，經急診後於同
      日下午1 時55分許離院等情，堪認告訴人確有於99年6 月
      19日上午11時許遭人毆打，其所受傷勢並非前一天之舊傷
      ，至為明確。
（二）被告雖以：告訴人喝酒後拿木棍打伊，伊隨即用手擋住，
      手放開後，告訴人即背朝後跌坐在地上等詞置辯，惟觀諸
      上開診斷證明書，其上記載告訴人受有：表淺損傷、多處
      （頭、臉、背、四肢）、臉、頭皮之挫傷、胸壁挫傷、背
      挫傷、肘挫傷、膝及小腿挫傷、踝及足挫傷等傷害，又急
      診醫囑單則載有上肢骨及各處骨頭關節檢查等語，另急診
      病歷亦繪有告訴人身體正背面多處部位受傷之情形，有急
      診醫囑單2 紙、診斷證明書、急診藥物記錄、護理記錄、
      急診檢傷護理評估紀錄表及急診病歷各1 紙、檢查報告彙
      總表5 紙存卷可考（見偵續字卷第5 至16頁），若被告所
      辯為真，則告訴人之受傷部位應集中於身體背部，而非遍
      及四肢與身體正背面，故被告所辯，顯與經驗法則有違，
      尚難採信。綜上所述，足見被告確有於前揭時、地，先徒
      手，而後持竹掃把1 支毆打告訴人身體，致告訴人受有前
      述傷害，是告訴人所證之上開傷害事實，洵堪採信，被告
      空言否認犯行，委無可採。從而，本案事證明確，被告上
      開傷害犯行，洵堪認定，應予依法論科。
（三）至被告請求調取案發當天秀山公園之監視器畫面，以證明
      其並未毆打告訴人乙節，然查秀山公園內無監視器，且附
      近監視器畫面因時日久遠檔案已遭覆蓋等情，有臺北縣政
      府警察局中和第一分局100 年8 月10日新北警中一刑字第
      1000033381號函在卷可稽，是此部分證據之調查核無必要
      ，附此敘明。
二、核被告所為，係犯刑法第277 條第1 項之傷害罪。被告曾受
    前揭事實欄所載之犯罪科刑及有期徒刑執行情形，有臺灣高
    等法院被告前案紀錄表在卷可參，其於受有期徒刑之執行完
    畢後，5 年以內故意再犯本件有期徒刑以上之罪，為累犯，
    應依刑法第47條第1 項之規定加重其刑。爰審酌被告僅因細
    故，即徒手並持竹掃把毆打告訴人，顯見其目無法紀，兼衡
    其犯罪之動機、目的、手段、告訴人所受傷勢之程度，及被
    告犯罪後否認犯行之態度，且迄未賠償告訴人所受損害以獲
    得告訴人之諒解等一切情狀，量處如主文所示之刑，並諭知
    易科罰金之折算標準。至被告持以毆打告訴人之竹掃把1 支
    ，雖為被告本件傷害犯行所用之物，然係被告臨時拾取，並
    無證據足認確係被告所有，亦非屬違禁物，爰不為沒收之諭
    知，併予敘明。
據上論斷，應依刑事訴訟法第299 條第1 項前段，刑法第277 條
第1 項、第47條第1 項、第41條第1 項前段，刑法施行法第1 條
之1 第1 項、第2 項前段，判決如主文。
本案經檢察官楊景舜到庭執行職務。
中    華    民    國   100    年    9     月    9     日
                  刑事第十四庭  法  官  廖欣儀
以上正本證明與原本無異。
如不服本判決應於收受判決後10日內向本院提出上訴書狀，並應
敘述具體理由。其未敘述上訴理由者，應於上訴期間屆滿後20日
內向本院補提理由書（均須按他造當事人之人數附繕本）「切勿
逕送上級法院」。
                                書記官  顏偉林
中    華    民    國   100    年    9     月    9     日
附錄本案論罪科刑法條全文：
中華民國刑法第277條
傷害人之身體或健康者，處3 年以下有期徒刑、拘役或1 千元以
下罰金。
犯前項之罪因而致人於死者，處無期徒刑或7 年以上有期徒刑；
致重傷者，處3 年以上10年以下有期徒刑。